【裁判字號】    99,審易,4491
【裁判日期】    991124
【裁判案由】    竊盜等
【裁判全文】
臺灣高雄地方法院刑事判決            99年度審易字第4491號
公  訴  人  臺灣高雄地方法院檢察署檢察官
被      告  宋克智
上列被告因竊盜等案件，經檢察官提起公訴（99年度偵字第1502
3 號、第25308 號、第29486 號），本院以簡式審判程序審理，
判決如下：
    主  文
宋克智共同犯攜帶兇器竊盜罪，累犯，處有期徒刑玖月。扣案之
乙炔切割器及電動砂輪切割器各壹組均沒收。
    事  實
一、宋克智前因竊盜、恐嚇等案件，分別經本院以96年度易字第
    620 號判決判處應執行有期徒刑3 年6 月確定，及以96年度
    易字第919 號判決判處有期徒刑4 月，減為有期徒刑2 月確
    定，上開案件嗣經裁定減刑及定應執行刑為有期徒刑1 年9
    月確定，於民國96年9 月18日徒刑易科罰金執行完畢。詎其
    猶不知悔改，竟與湯士緯（另經檢察官通緝）共同意圖為自
    己不法所有，基於竊盜之犯意聯絡，於99年2 月18日晚間某
    時許，共同駕駛3862-MH 號自小貨車，前往位於高雄縣路竹
    鄉○○路618 號「惠勝實業股份有限公司」飼料廠，由宋克
    智持其所有客觀上具危險性足以傷害人身體之乙炔切割器及
    電動砂輪切割器各1 組，以上開切割器切割之方式竊取徐傳
    來所有、置放於飼料廠混合發酵區內之白鐵製飼料漏斗2 具
    、馬達1 顆、廢鐵1 批（價值新臺幣【下同】約20萬元），
    得手後共同搬運至上開自小貨車上，旋即載離現場。嗣於同
    日23時許，在高雄縣路竹鄉○○路318 號路旁，因形跡可疑
    為警盤查，並當場扣得白鐵製飼料漏斗2 具、馬達1 顆、廢
    鐵1 批、乙炔切割器及電動砂輪切割器各1 組，進而查悉上
    情（上開竊得之白鐵製飼料漏斗、馬達、廢鐵均已發還被害
    人）。
二、案經徐傳來訴由高雄縣政府警察局湖內分局報請臺灣高雄地
    方法院檢察署檢察官偵查起訴。
    理  由
一、本件被告宋克智所犯為死刑、無期徒刑、最輕本刑為3 年以
    上有期徒刑以外之罪，其於準備程序進行中，就被訴事實為
    有罪之陳述，經本院告知簡式審判程序之旨，並聽取當事人
    之意見後，合議庭認宜進行簡式審判程序，爰依刑事訴訟法
    第273 條之1 第1 項規定，裁定由受命法官獨任進行簡式審
    判程序，合先敘明。
二、上揭事實，業據被告於本院審理時坦承不諱，核與證人即告
    訴人徐傳來、證人林淑吝、證人即同案被告湯士緯於警詢證
    述情節相符，復有贓物認領保管單1 紙、現場照片12張在卷
    可參，並有乙炔切割器、電動砂輪切割器各1 組扣案可資佐
    證。被告之自白與事實相符，自可採為認定事實之依據。從
    而，本件事證明確，被告攜帶兇器竊盜之犯行，堪以認定。
三、按刑法第321 條第1 項第3 款之攜帶兇器竊盜罪，係以行為
    人攜帶兇器竊盜為其加重條件，此所謂兇器，其種類並無限
    制，凡客觀上足對人之生命、身體、安全構成威脅，具有危
    險性之兇器均屬之，且祇須行竊時攜帶此種具有危險性之兇
    器為已足，並不以攜帶之初有行兇之意圖為必要（最高法院
    79年臺上字第5253號判例意旨參考）。查本件被告所持用以
    竊盜之乙炔切割器及電動砂輪切割器，既能切割白鐵等硬質
    物品，顯屬質地厚實、尖端銳利，並有照片2 張在卷可佐，
    客觀上足以對人之身體造成威脅而具有危險性，自屬兇器無
    訛。核被告所為，係犯刑法第321 條第1 項第3 款之攜帶兇
    器竊盜罪。被告與湯士緯就上開攜帶兇器竊盜犯行，有犯意
    聯絡、行為分擔，應論以共同正犯。又被告前有如事實欄所
    載犯罪科刑及執行情形，有臺灣高等法院被告前案紀錄表1
    份在卷可按，其於受徒刑執行完畢後，5 年以內故意再犯本
    件有期徒刑以上之罪，為累犯，應依刑法第47條第1 項規定
    加重其刑。
四、本院考量被告正值壯年，不思循正當途徑賺取財物，與湯士
    緯共同持客觀上可供兇器使用之工具竊取他人財物，影響社
    會治安及經濟，且為規避刑責虛偽捏造上開竊得物品之買賣
    合約書（李政安、莊基財偽造刑事證據罪部分另行審結），
    實有不該；另考量被告犯後坦承犯行，所竊取之白鐵製飼料
    漏斗2 具、馬達1 顆、廢鐵1 批均已返還予告訴人，有贓物
    認領保管單1 紙在卷可稽，及其犯罪手段、情節等一切情狀
    ，量處如主文所示之刑。至被告竊盜所持之乙炔切割器及電
    動砂輪切割器各1 組，均為被告所有，供本件竊盜所用之物
    ，經被告供述於卷（見本院卷第45頁背面），應均依刑法第
    38條第1 項第2 款規定予以沒收。扣案之汽油1 桶與本案無
    關，業據被告供述明確（見本院卷第45頁），本院爰不予以
    諭知沒收，併此敘明。
據上論斷，應依刑事訴訟法第273 條之1 第1 項、第299 條第1
項前段，刑法第28條、第321 條第1 項第3 款、第47條第1 項、
第38條第1 項第2 款，判決如主文。
本案經檢察官余彬誠到庭執行職務。
中    華    民    國    99    年    11    月    24    日
                  刑事第十庭  法  官  楊佩蓉
以上正本證明與原本無異。
如不服本判決應於收受送達後10日內向本院提出上訴書狀，並應
敘述具體理由；如未敘述上訴理由者，應於上訴期間屆滿後20日
內向本院補提理由書（均須按他造當事人之人數附繕本）「切勿
逕送上級法院」。
中    華    民    國    99    年    11    月    24    日
                              書記官  陳蓉柔
附錄本案判決論罪科刑法條：
中華民國刑法第321 條
犯竊盜罪而有左列情形之一者，處6 月以上、5 年以下有期徒刑
：
一、於夜間侵入住宅或有人居住之建築物、船艦或隱匿其內而犯
    之者。
二、毀越門扇、牆垣或其他安全設備而犯之者。
三、攜帶兇器而犯之者。
四、結夥三人以上而犯之者。
五、乘火災、水災或其他災害之際而犯之者。
六、在車站或埠頭而犯之者。
前項之未遂犯罰之。

司法院資訊處製作；財團法人民間司法改革基金會備份。
